臺灣臺中地方法院刑事判決　　　　　　 100年度易字第1942號
公　訴　人　臺灣臺中地方法院檢察署檢察官
被　　　告　吳志益
上列被告因竊盜案件，經檢察官提起公訴（100年度偵字第12290
號），被告於本院審理時就被訴事實為有罪之陳述，經聽取當事
人意見後，裁定進行簡式審判程序，判決如下：
    主    文
吳志益竊盜，累犯，處有期徒刑肆月，如易科罰金，以新臺幣壹
仟元折算壹日，扣案之自備鑰匙壹支沒收；又竊盜，累犯，處有
期徒刑肆月，如易科罰金，以新臺幣壹仟元折算壹日，扣案之自
備鑰匙壹支沒收。應執行有期徒刑柒月，如易科罰金，以新臺幣
壹仟元折算壹日，扣案之自備鑰匙壹支沒收。
    犯罪事實及理由
一、本案犯罪事實：吳志益前於民國（下同）97年間，因搶奪、
    施用毒品等案件，經臺灣臺中地方法院分別判處有期徒刑1
    年、9月確定，經定應執行有期徒刑1年7月確定，於99年2月
    2 日縮短刑期執行完畢。詎仍不知悔改，復意圖為自己不法
    之所有，先後為下列犯行：（一）於100年5月26日下午3時
    30分許，在臺中市○區○○路2段102之6號前之騎樓，持自
    備鑰匙1支，以開啟機車電門鎖發動引擎之方式，竊取施青
    玟所有交予其胞弟施建龍使用，而停放在該處之車牌號碼
    MX8-71 2號重型機車1部（約值新台幣1萬元，內有施建龍之
    機車駕照、汽車駕照、健保卡、機車保險卡各1張等物）。
    得手後，供己代步之用。（二）嗣於同日晚上8時10分許，
    吳志益騎乘上開車號MX8-712號機車，行至北區○○街附近
    時，因已無汽油，遂將該車棄置在日進街上。另於同日晚上
    9 時10分許，在北區○○街40之1號前之騎樓，持上開自備
    鑰匙1支，以開啟機車電門鎖發動引擎之方式，竊取林郁埼
    所有停放在該處之車牌號碼TDH- 558號輕型機車1部（約值
    新台幣5千元）。得手後，供己代步之用。嗣於100年5月27
    日晚上8時15分許，吳志益騎乘TDH-558號機車，行經北區○
    ○路與育才街口時，為警盤檢查獲。吳志益竟趁隙逃逸，為
    警追捕後，在北區○○路○段129號前，將其逮捕，並扣得該
    部TDH-558號機車（已發還）及上開作案用鑰匙1支。復經警
    發現該部機車內有MX8 -712號失竊車輛之保險證1張，於詢
    問吳志益後，吳志益坦承亦有竊取該車情事，並帶同警方前
    往該車棄置處，由警查扣該部MX8-712號機車（內有施建龍
    之機車駕照、汽車駕照、健保卡各1張，連同機車及保險證
    均已發還）。案經臺中市政府警察局第二分局報告檢察官偵
    查起訴。
二、本案證據名稱：
(一)被告吳志益於警詢、偵查、本院審理時之自白。
(二)證人即被害人施建龍、林郁埼於警詢中之指述。
(三)臺中市政府警察局第二分局搜索扣押筆錄及扣押物品目錄表
    1份、失車-案件基本資料詳細畫面報表2份、臺中市政府警
    察局車輛尋獲電腦輸入單2份、臺中市政府警察局車輛協尋
    電腦輸入單1份、贓物認領保管單2紙、查獲地點位置圖1張
    、查獲照片7張及員警偵辦刑案職務報告1份附卷可稽，暨上
    開鑰匙1支扣案可佐。
(四)臺灣高等法院被告全案紀錄表1件。
三、論罪科刑部分：
(一)核被告吳志益2次所為，均係犯刑法第320條第1項之竊盜罪
    。其上開2次犯行，犯意各別，行為互異，應予分論併罰。
    又被告前因於97年間，因搶奪、施用毒品等案件，經臺灣臺
    中地方法院分別判處有期徒刑1 年、9月確定，經定應執行
    有期徒刑1年7月確定，於99年2月2日縮短刑期執行完畢。有
    臺灣高等法院被告前案紀錄表1份在卷足憑，其於5年以內故
    意再犯上開有期徒刑以上之2罪，均應依刑法第47條第1項規
    定論以累犯，並均加重其刑。
(二)爰審酌被告之前科素行不良，仍不知悔悟，正值青壯之年，
    卻不思以正途賺取所需，竟再為本案2次竊盜行為，造成被
    害人之財產上損害，誠屬不該，惟念其犯後能坦承犯行、態
    度尚佳，及本件犯罪手法尚屬平和，被竊之機車價值不高，
    ，且嗣機車已經被害人林俞劭領回等一切情狀，分別量處如
    主文所示之刑，並定其應執行刑及均諭知易科罰金之折算標
    準。扣案之鑰匙1支，為被告所有供犯本件竊盜所用之物，
    業據其供明在卷，爰依刑法第38條第1項第2款之規定宣告沒
    收。
四、依刑事訴訟法第273條之1第1項、第299條第1項前段、第310
    條之2、第454條第1項，刑法第320條第1項、第47條第1項、
    第41條第1項前段、第8項、第38條第1項第2款、第51條第5
    款，刑法施行法第1條之1第1項、第2項前段，判決如主文。
本案經檢察官戚瑛瑛到庭執行職務。
中    華    民    國   100    年    7     月    19    日
                    刑事第一庭   法  官  許金樹
以上正本證明與原本無異。
如不服本判決應於收受判決後10日內向本院提出上訴書狀，並應
敘述具體理由；其未敘述上訴理由者，應於上訴期間屆滿後20日
內向本院補提理由書（均須按他造當事人之人數附繕本）「切勿
逕送上級法院」。
告訴人或被害人對於判決如有不服具備理由請求檢察官上訴者，
其上訴期間之計算係以檢察官收受判決正本之日期為準。
中    華    民    國   100    年    7     月    19    日
                                 書記官  王崑煜
附錄本案論罪科刑法條全文：
中華民國刑法第320條第1項
意圖為自己或第三人不法之所有，而竊取他人之動產者，為竊盜
罪，處5年以下有期徒刑、拘役或5百元以下罰金。